【裁判字號】    98,易,685
【裁判日期】    980316
【裁判案由】    竊盜
【裁判全文】
臺灣臺中地方法院刑事判決               98年度易字第685號
公  訴  人  臺灣臺中地方法院檢察署檢察官
被      告  丙○○
上列被告因竊盜案件，經檢察官提起公訴（98年度偵字第3114號
），本院判決如下：
    主    文
丙○○竊盜，累犯，處有期徒刑參月，如易科罰金，以新臺幣壹
仟元折算壹日。
    犯罪事實
一、丙○○前因傷害案件，因合於減刑條件，經本院判處有期徒
    刑三月，減刑為有期徒刑一月十五日確定，甫於民國九十七
    年二月二十九日易科罰金執行完畢。詎仍不知悔改，於九十
    八年一月十六日凌晨零時二十五分許，行經乙○○所經營設
    於臺中市○區○○街六十三號之「南平商號」（豬肉攤）前
    ，見該處無人看管，認有機可趁，竟意圖為自己不法之所有
    ，進入該攤位內，徒手竊取攤位內所陳列之隔間肉二台斤（
    價值新臺幣二百元）。得手後，將之放入自備之塑膠袋內，
    欲攜帶離開時，適為乙○○所僱用之員工甲○○發現，隨即
    將其制伏並交由巡邏員警處理，而查獲上情。
二、案經乙○○訴由臺中市警察局第三分局報告臺灣臺中地方法
    院檢察署檢察官偵查起訴。
    理    由
一、按現行刑事訴訟法為保障被告之反對詰問權，排除具有虛偽
    危險性之傳聞證據，以求實體真實之發見，於該法第一百五
    十九條第一項明定被告以外之人於審判外之言詞或書面陳述
    ，除法律有規定者外，不得作為證據。又被告以外之人於審
    判外之陳述，雖不符前四條之規定（即刑事訴訟法第一百五
    十九條之一至同條之四），而經當事人於審判程序同意作為
    證據，法院審酌該言詞陳述或書面陳述作成時之情況，認為
    適當者，亦得為證據；當事人、代理人或辯護人於法院調查
    證據時，知有第一百五十九條第一項不得為證據之情形，而
    未於言詞辯論終結前聲明異議者，視為有前項之同意，刑事
    訴訟法第一百五十九條之五定有明文。本件檢察官、被告並
    未就卷內證據資料之證據能力有所爭執，且迄於言詞辯論終
    結前，均未主張有刑事訴訟法第一百五十九條第一項不得為
    證據之情形，是應認已同意卷內證據均得作為證據，且經本
    院審酌後，認無不適當之情形，應認本案調查之卷內證據均
    有證據能力，合先敘明。
二、訊據被告丙○○固坦承於案發時地有拿取豬肉之行為，然矢
    口否認有何竊盜犯行，辯稱：當日伊要到豬肉攤內撿拾保特
    瓶，故進入該豬肉攤，因為之前沒有看過那種豬肉，好奇拿
    來看，並無竊取他人財物之意圖云云。惟查，被告上開竊盜
    犯行，業據證人甲○○於本院審理時具結證稱：「（對在庭
    被告有無印象？）有，他當場被我抓到。」、「（當天何時
    發現被告？）大概凌晨十二點多，確實幾分我沒有注意，被
    告在豬肉攤裡面，我剛好回來，看到被告在裡面拿。」、「
    （被告在裡面做什麼事情？）他拿肉裝在塑膠袋裡面。」、
    「（塑膠袋是否是肉攤的？）他自己帶的，我們那裡沒有塑
    膠袋，都收起來。他剛剛裝好，就看到我來了，豬肉攤在裡
    面，我要走進去，他在裡面拿，因為只有一個出口，我站著
    他無法出來。」、「（被告塑膠袋是否拿起來了？）他把塑
    膠袋放在豬肉攤，豬肉放在綠色小籃子，他從綠色籃子拿豬
    肉，塑膠袋放在籃子旁邊，相對位置如照片所示，他把豬肉
    放在塑膠袋裡面，他還沒有提起塑膠袋，他就看到我來了，
    我就發現他了。他看到人來，就不敢拿起來。」、（當時豬
    肉攤外面停放一部機車？）因為被偷很多次，所以故意停機
    車在出入口讓出入不方便。」、「（他以前有無到你們攤位
    買過？）我沒有賣，我不知道。我做完，白天是老闆在賣。
    以前我有抓過被告一次，但是我放他走，很久以前，也是一
    樣的情形，是凌晨。這次剛好有巡邏的來。」、「（他以前
    偷什麼？）一樣，被別人抓到。當時也是偷我們老闆這個攤
    位的豬肉，也是一樣拿塑膠袋裝豬肉。當時我不在場，隔壁
    攤的人看到，通知我去，我放被告走。約一年前，去年或是
    前年。當時老闆知道這件事情，他認為一點東西沒有關係。
    那次我確定就是被告偷的。」、「（攤位裡面有無寶特瓶？
    ）沒有。我們掃得很乾淨。」等語，參以被告自承其與證人
    甲○○之前並不相識，衡情證人甲○○亦無設詞誣陷被告之
    ，顯見證人甲○○上開證述內容應開採信，而依上開證詞內
    容觀之，足見被告確有竊取豬肉之犯行無訛。至被告雖以前
    揭情詞置辯，然查被告於偵查中先辯稱：伊是看見有肉，好
    心要放回豬肉攤的檯子云云；後又改稱：因之前沒有看過那
    種豬肉，好奇拿來看云云，其辯詞反覆，已難置信。況案發
    時間係凌晨零時二十五分許，倘被告因好奇心驅使，欲對該
    豬肉攤內所擺放之肉品一窺究竟，大可待業者出現時再向其
    洽詢，豈有乘夜間無人看管時，擅自闖入他人攤位內任意翻
    動，更將豬肉攤內之豬肉從籃子內取出後，放置於自備之塑
    膠袋內之理，是被告上開所辯，顯係事後卸責之詞，不足採
    信。此外，並有贓物認領保管單一紙及蒐證照片六張附卷可
    參。綜上所述，本件事證明確，被告上開竊盜犯行，堪以認
    定。
三、按刑法上竊盜罪既遂未遂區分之標準，係採權力支配說，即
    行為人將竊盜之客體，移入一己實力支配之下者為既遂，若
    著手於竊盜，而尚未脫離他人之持有，或未移入一己實力支
    配之下者，則為未遂（最高法院八十四年度臺上字第二二五
    六號判決意旨參照）。查被告既已將豬肉由綠色籃子內取出
    ，並放置於其自備之塑膠袋內，顯已將該豬肉移入自己實力
    支配之下，其行為應屬既遂，故核被告所為，係犯刑法第三
    百二十條第一項之普通竊盜既遂罪。又被告有如事實欄所載
    之前科，有臺灣臺中地方法院檢察署刑案資料查註紀錄表、
    臺灣高等法院被告前案紀錄表各一紙在卷可按，其受徒刑之
    執行完畢後五年以內故意再犯本件有期徒刑以上之罪，為累
    犯，應依刑法第四十七條第一項之規定加重其刑。爰審酌被
    告前有多次竊盜前科，素行不佳，不思以正當途徑獲取財物
    ，圖以竊盜財物滿足自己之慾望，犯罪動機尚非良善，然犯
    罪手段則屬平和，竊取之財物僅值不高，暨被告犯後始終否
    認犯行之犯罪後態度等一切情狀，量處如主文所示之刑，並
    諭知易科罰金之折算標準，以資懲儆。
據上論斷，依刑事訴訟法第二百九十九條第一項前段，刑法第三
百二十條第一項、第四十七條第一項、第四十一條第一項前段，
刑法施行法第一條之一第一項、第二項前段，判決如主文。
中    華    民    國    98    年    3     月    16    日
                  刑事第八庭  法  官  黃  炫  中
上正本證明與原本無異。
如不服本判決應於收受判決後10日內向本院提出上訴書狀，並應
敘述具體理由；其未敘述上訴理由者，應於上訴期間屆滿後20日
內向本院補提理由書（均須按他造當事人之人數附繕本）「切勿
逕送上級法院」。
                              書記官  黃  珮  華
中    華    民    國    98    年    3     月    16    日
附錄本案論罪法條全文：
中華民國刑法第320條
意圖為自己或第 3 人不法之所有，而竊取他人之動產者，為竊盜
罪，處五年以下有期徒刑、拘役或五百元以下罰金。
意圖為自己或第 3 人不法之利益，而竊佔他人之不動產者，依前
項之規定處斷。
前二項之未遂犯罰之。


司法院資訊處製作；財團法人民間司法改革基金會備份。
